臺灣士林地方法院刑事判決　　　　　　　　　　　　九十三年度簡上字第一三四號
　　上　訴　人
　　即　被　告　甲○○
右列被告因傷害案件，對本院士林簡易庭中華民國九十三年四月十六日九十三年度士
簡字第五四九號刑事簡易判決（聲請簡易判決處刑書案號：臺灣士林地方法院檢察署
九十二年度偵字第一０八六六號）不服，提起上訴，本院管轄之第二審合議庭判決如
左：
    主      文
上訴駁回。
    事實及理由
一、本案經本院審理結果，認第一審以上訴人甲○○犯刑法第二百七十七條第一項之
    傷害罪，處罰金八千元，並諭知易服勞役之折算標準，其認事、用法及量刑均無
    不當，應予維持，並引用第一審判決書記載之事實、證據。
二、上訴人甲○○上訴意旨稱：伊在毫無防備之下被鍾周勳重擊，血流如注，意識不
    清，但鍾某仍不停手，又把伊拉上人行道繼續攻擊，伊見鍾某要逃離現場，才上
    前拉他的衣服要他下車，伊從頭到尾並未毆打鍾某，都是被他打，原審判決認事
    有誤云云。
三、查本件上訴人確有於右揭時、地與同案被告鍾周勳以徒手互毆成傷之事實，業據
    證人吳木於偵查時證述：「當時甲○○排第一部，鍾周勳排第二部，我排在第五
    部，我站在車外，我聽到他們二人聲音很大，後來感覺好像在吵架，我沒看到打
    架的情形，只看到勳要離開但輝將他拉下來，車子停在路中間，等勳被拉下來後
    就二人互毆了。意思就是不給勳走，我沒看到誰先出手，二人互毆一直從馬路打
    到行人道，我去拉他們時手機是掉到地上，我有聽輝告訴勳如再這樣他就要叫人
    來，勳開車走後，後來警察就來了」等語，證人曾漢偉亦同證稱：「當時輝排第
    一部，勳排第二部，我排在第四部但我人在車外聊天，我聽到他們二人就打起來
    了，我與第三部車司機將他們拉開，誰先動手我沒看到，後來以為沒事了，但後
    來勳要開走時看到輝將他拉下來，車子停在路中間，等勳被拉下來後就二人互毆
    了，後來打累結束後勳就走了，原本打架時手機是輝拿在手上，但後來掉到地上
    ，我沒看到何人去撿起手機，我去拉他們時手機是掉到地上，我有聽輝告訴勳如
    再這樣他就要叫人來，勳開車走後，後來警察就來了」等語，即鍾周勳亦供稱：
    「我有打他，我當時有在排班，但他插隊還差一點撞到我的車，因為他插隊我才
    先動手打他，他也有用腳踹我，當時我們已經打完了，我要走但他要拉我下車，
    他要打電話叫人來打我，我怕被打」等語綦詳（參九十二年十二月十九日訊問筆
    錄）。堪認上訴人與鍾周勳確係因計程車排班糾紛　各自基於傷害之犯意互相攻
　　擊對方成傷。至上訴人聲請訊問之證人陳錦春於本院審理時到庭證稱：「吳木說
　  前面有人在打架，他就跑到前面去看，我站在原地，有看到二個人在拉扯，我有
    看到鍾周勳，上訴人我沒有看清楚」「我不記得他們二人拉扯的情形，排班時發
    生打架的情形很多，我不需要去管」「我不知道他們拉扯以後又發生何事」「吳
    木應該比較清楚他們拉扯的情形」等語（本院九十三年十一月四日審判筆錄），
    並未親自見聞上訴人與鍾周勳間爭執之始末，自不足為有利（亦無不利）上訴人
    之依據。綜上，依上述證人之證詞及上訴人與鍾周勳所受傷勢觀察，足認其等係
    各自基於傷害對方之犯意以徒手持續互相攻擊對方，並非一方單純就對方現在不
    法之侵害所為必要排除之反擊行為，是上訴人確有傷害鍾周勳身體之犯行，事證
    至臻明確，原審據以論罪科刑，於法並無違誤，上訴人徒憑己意，以係單純抵抗
    鍾周勳之攻擊為由提起上訴，並無可取，應予駁回。
據上論斷，應依刑事訴訟法第四百五十五條之一第一項、第三項、第三百六十八條、
第三百七十三條，判決如主文。
本案經檢察官王巧玲到庭執行職務。
中      華      民      國    九十三    年      十一    月    　十九　  日
                                  臺灣士林地方法院刑事第六庭
                                      審判長法  官  趙  文  卿
                                            法  官  李  昆  霖
                                            法  官  朱  光  仁
右正本證明與原本無異。
本件不得上訴。
                                            書記官  劉  政  惠
中　　　華　　　民　　　國　　九十三　　年　　 十一 　　月　　二十二　　日
